【裁判字號】    89,上易,94
【裁判日期】    891011
【裁判案由】    損害賠償
【裁判全文】
臺灣高等法院臺中分院民事判決  八十九年度上易字第九四號
      上  訴  人  甲○○即弘昌.
      訴訟代理人  林春榮律師
      被上訴人    名苑企業有限公司      設台北市○○○路○段一四八號
      法定代理人  乙○○                住台北市○○○路○段一四八號
      訴訟代理人  蘇俊維律師
右當事人間損害賠償事件，上訴人對於中華民國八十九年一月十一日臺灣南投地方法
院八十八年訴字第三四九號第一審判決提起上訴，本院判決如左：
      主      文
原判決關於第一項命上訴人給付之部分及該部分假執行之宣告均廢棄。
右廢棄部分被上訴人於第一審之訴、暨假執行之聲請均駁回。
上訴人其餘之上訴駁回（原判決第二項附表所示之物品係指木質車只一萬八千組、磁
鐵＋金屬帽子一萬八千組、及日文吊牌一萬八千組）。
第一、二審訴訟費用由被上訴人負擔拾分之玖，餘由上訴人負擔。
      事      實
甲、上訴人方面：
一、聲明：求為判決：(一)原判決不利於上訴人部分及其假執行均廢棄。(二)右廢棄部分
    ，被上訴人第一審之訴及其假執行聲請均駁回。(三)第一、二審訴訟費用由被上訴
    人負擔。
二、陳述：除引用原判決書之記載外，補稱：
  (一)按解釋意思表示應探求當事人真意，不得拘泥於所用辭句。民法第九十八條定有
    明文。被上訴人依訂購合約提起本件訴訟，其於起訴狀已自認，由其提供零組件
    委託上訴人加工以製成工藝成品，兩造間不存有買賣契約已屬至明，而FOB與FOR
    均係國際貿易上有關買賣標的物何時移轉、運送費用由何人負擔之約定，本件既
    屬委託加工，自無FOB或FOR之適用，且FOB與FOR之條件既不同，究在何地交付對
    於因運送所生之費用亦不同，契約中自無將基隆、台中、高雄併列為交貨地點者
    ，況被上訴人在該合約中已明定：「７、以上產品為買方之獨家設計，著作權為
    買方所有，禁止賣方售或贈予任何第三者，如違反此項條款，賣方必須賠償買方
    新台幣陸拾萬元整。此項條款於八十七年七月十九日即生效。」，此與原印製之
    訂貨合約議定條款第一項內容不符，兩造間若有以原印製之內容充當契約之一部
    分，自無不將FOB或FOR刪除其一，將基隆、台中、高雄刪除其二者，更無使手寫
    之條款與原印製之條款矛盾者，由此可知兩造於訂約時，祇是利用訂貨合約用紙
    以書寫契約內容，並無以原用紙上之文字充當契約一部分之意思，原審竟作相反
    之認定，顯未探究當事人訂約時之真意，致為錯誤之判斷。至被上訴人辯稱系爭
    訂貨合約雙方當事人於合約中及簽章處係以買方賣方相約，亦僅利用原訂貨合約
    用紙及誤解其間之法律關係，自不能因當事人之誤解而竟認雙方係居於買賣之法
    律關係，退步言之兩造間之交貨條件之約定縱屬實，且適用於委託加工法律關係
    ，惟FOB或FOR係屬不同之交貨條件，自無法依此兩不同條件同時履行，且上訴人
    亦無法將工藝成品同時運往基隆、台中、高雄三港口，既此約定無法現實履行，
    則該約定自屬無效，自應視為無約定，兩造間既無運送地點之約定，上訴人自無
    依被上訴人片面之指定而將貨物運至被上訴人公司之義務。
  (二)次按以給付特定物為標的者，其清償地除法律另有規定或契約另有訂定或另有習
    慣或得依債之性質或其他情形決定者外，應依訂約時，其物之所在地為之。民法
    第三百一十四條第一款所明定，依被上訴人使用人黃秀華所書寫之契約內容，未
    有交貨地點之約定，又依原證十三至十五之證明書之記載，被上訴人均將委託代
    工之零組件透過第三人送至上訴人處，交由上訴人加工，則上訴人完成加工行為
    後其清償地自係在上訴人住所地（即埔里鎮○○路四六巷十號），而非基隆、台
    中、高雄或被上訴人處所，上訴人並已於八十八年四月七日以埔里郵局第一七一
    ０號存證信函，通知被上訴人於同月十二日至上訴人處完成驗貨並點收之行為（
    見原證九），被上訴人於收受後，不但未前往點收工藝成品，反而於同月十二日
    以台北民生郵局存證信函，通知上訴人於同月十三日將貨送至被上訴人處所（見
    原證十），依法上訴人無此義務，被上訴人並於六月九日以七一九號存證信函解
    除加工合約並提起本件訴訟，依法顯有未合。
  (三)合約中既將交貨期限一欄刪除，足證雙方於訂約當時未就交貨日期達成協議，嗣
    兩造始依往來文件而將交貨期限確定為八十八年四月十二日，上訴人並已於該期
    限內完成所有工藝品之加工，無任何違約之情事可言，被上訴人未依法至上訴人
    處點收工藝品，係可歸責於己之事由，其因之賠償日本公司，上訴人無庸負賠償
    責任。況被上訴人何以應賠償日本公司美金二萬三千一百一十八元八角，迄未提
    出其與日本有限會社之協議書或合約書等證明文件，以證明其間是否真
    有完全依領取書所載之賠償數額之約定，被上訴人所提之賠償日本公司之證明書
    ，僅能證明被上訴人確有該筆支出，但未能證明日本公司係依何等權利得對被上
    訴人請求，自僅屬其間之內部關係，不得據以認被上訴人依法應給付之款項及得
    向上訴人求償，另被上訴人所失之貿易利潤，並未扣除運至日本之運費、通關費
    、保險費及其他費用，即認為十五萬九千二百九十八元均屬利潤，亦屬無據。
  (四)綜上所陳，兩造間於訂約時並無清償地之約定，依法自應以上訴人之處所為清償
    地，上訴人既已於期限內完成所有加工行為，被上訴人竟未前往驗貨及交貨，屬
    不可歸責上訴人之事由，被上訴人縱受有損害，亦不得向上訴人求償，原審竟未
    審酌，完全依被上訴人之聲明而為判決，亦有未合。
三、證據：引用原審立證方法。
乙、被上訴人方面：
一、聲明：求為判決：(一)上訴駁回。(二)第二審訴訟費用由上訴人負擔。
二、陳述：除引用原判決書之記載外，補稱：
  (一)原判決主文中「被告應將如附表所示之物品交還原告」之附表所示物品及附表，
    應為如後附件一附表（一）所示之物，即木質車只一萬八千組、磁鐵＋金屬帽子
    一萬八千組、及日文吊牌一萬八千組，合先敘明，上開零組件總價共十五萬四千
    二百七十五元，係被上訴人分別向大慶工藝社、興隆磁鐵有限公司、及元合實業
    有限公司購買後，由上開公司送至上訴人處，亦有該等公司所出具之證明書附卷
    可稽。
  (二)被上訴人請求之金額中，除所受損害部份包括已賠償日本公司之金額以及上開零
    組件成本外，另十五萬九千二百九十八元為被上訴人所失利益，其計算方式即被
    上訴人售予日本有限會社之價格，扣除應付給上訴人之價格，再減除前
    揭零組件成本之開銷，即為被上訴人因該筆交易所能獲得之利潤。詳言之，依
    有限會社第十六號、第十七號訂單，其向被上訴人所購系爭加工品單價，
    分別為「烏龜○．六九九美元」、「螃蟹○．七一三美元」、「貓頭鷹○．八四
    四美元」、「青蛙○．六八美元」、「鬱金香○．六二美元」、「白公雞○．七
    五八美元」，而依兩造訂貨合約，被上訴人向上訴人取購上開加工品之單價分別
    為：「烏龜新台幣（下同）五．九四元」、「螃蟹六．四元」、「貓頭鷹七．七
    元」、「青蛙五．六七元」、「鬱金香四．七元」、「白公雞六．五元」，其中
    美元部份，依被上訴人原本預期可收到日本公司貨款入帳之八十八年四月二十二
    日美金與新台幣匯率三二．七八五計算，貿易價差為新台幣三一三、五七三元，
    再扣除零組件成本開銷即為一五九、二九八元（如狀附附表二），雖原判決稱所
    扣除者「包括原告應負擔之被告加工款及零組件成本」，而上開計算中似無上訴
    人加工款，惟查依照兩造合約，被上訴人係依每加工品加工後價格與上訴人訂約
    ，故所謂加工款即已在每一加工品價格中，已無須另計。
  (三)上訴人辯稱系爭訂貨合約上所列之交貨條件，並非交貨地點之約定云云，此說顯
    與事實不符，蓋不僅合約所列交貨條件已載FOB、FOR、基隆、高雄、台中，任何
    人一眼即知系爭合約中交貨條件欄即為交貨地點之約定外，不論所謂裝船免責，
    意指賣方承擔之風險包括所有費用及危險至貨物在裝貨港確實通過傳舷時為止之
    FOB，或賣方承擔之風險包括所有費用及危險至貨物確實裝至鐵路貨櫃之FOR，就
    賣方即上訴人而言，其既同意此合約條件，即認識應承擔之風險之內容，該內容
    則為其有將貨物送至交貨地點之義務，絕非由被上訴人至上訴人處取貨，上訴人
    所辯，實不足採。
  (四)再由兩造往來信函以觀，上訴人於八十八年三月二十六日傳真上，雖係向被上訴
    人要求貨款，然亦稱其「盼能在二十九日收到，以利出貨，發票自當隨貨送上」
    等語），如需由被上訴人往取，上訴人上開說法，即不可能存在。隨後被上訴人
    於八十八年四月一日所寄台北民生郵局第三九六號存證信函中，係同意上訴人於
    四月十二日前交貨之請求，並請上訴人「將所有商品送達本公司，付款辦法依雙
    方簽訂訂貨合約第七條辦理」，嗣後上訴人於八十八年四月七日所寄埔里郵局第
    一七一○號存證信函中，僅就付款再為爭執對被上訴人之前存證信函請上訴人
    將貨品送至被上訴人公司，並無不同意或任何其它表示，其信函內容大意係請被
    上訴人前來驗貨，不來驗貨亦可，只要將貨款開具支票寄來，上訴人即能出貨，
    發票及模版等零件並「隨貨寄上」，顯見上訴人已知應將貨品送至被上訴人公司
    ，但仍不為履行，其應負之違約責任，實無委卸餘地。
  (五)當事人間締結契約之目的，儘量明文規範彼此之間之權利義務關係，故在契約自
    由之原則下，得使契約當事人以同一契約，約定不同原因之法律關係，無論有名
    契約或無名契約，甚至混合契約，既雙方意思表示一致，均應成立契約之效果，
    彼此間即有本於誠信依約履行之義務，而非反其道而行，將兩造所訂契約僅以單
    一法律關係從事解釋，更且將所有與該法律關係性質不同之當事人間其他約定一
    概予以排除，甚至排除之目的，係為了委卸規避履行契約之責任者，即與訂約之
    意義相違，更扭曲民法第九十八條所定，解釋意思表示應探求當事人真意，不得
    拘泥於所用辭句等語之立法精神與目的。上訴人一再否認兩造間存有買賣關係，
    並謂上訴人不受系爭訂貨合約上交貨條件即FOB或FOR之約定拘束云云，然事實上
    ，無論本件係由被上訴人提供零組件委託上訴人加工製成工藝品，抑或被上訴人
    係就上訴人所製工藝品而為買賣，以系爭合約上兩造均以買方及賣方相稱，甚至
    上訴人於存證信函亦以「貨款」，而非以「加工款」或其他類似定作、承攬等法
    律關係慣稱之「工資」名之，顯見兩造就系爭合約之買賣性質並無爭執，實無庸
    鑽營於法律定義而扭曲當事人真意，應至灼然。再者不僅合約所列交貨條件已載
    「FOB、FOR基隆、高雄、台中」，以商業慣例而言，任何人均能知系爭合約中交
    貨條件欄即為交貨地點之約定外，不論所謂FOB之裝船免責，抑或由賣方承擔之
    風險包括所有費用及危險至貨物確實裝至鐵路貨櫃之FOR，就賣方即上訴人而言
    ，其既同意此合約條件，即認識應承擔之風險之內容，該內容則為其有將貨物送
    至交貨地點之義務，絕非由被上訴人至上訴人處取貨，更且，再由兩造往來信函
    可見，上訴人於八十八年四月七日所寄埔里郵局第一七一○號存證信函中，僅就
    付款再為爭執，對被上訴人之前以存證信函請求上訴人將貨品送至被上訴人公司
    並無不同意或任何其它表示，足證上訴人亦已認交貨地點可由被上訴人指定，則
    縱系爭合約上，尚未就交貨條件中「FOB、FOR基隆、高雄、台中」先為具體之指
    定，然殊無影響上訴人有依被上訴人指定地點交貨之義務，因此；不僅以驗貨而
    為交貨之解釋，顯無足採，更無引民法第三一四條往取債務脫免責任之餘地。
  (六)末查，儘管兩造往來信函等書面上，並無被上訴人曾通知上訴人有關被上訴人對
    日本有限會社之交貨期限等細節，但不僅上訴人對系爭貨品係被上訴人
    欲出口至日本乃自始明知，證據為兩造訂貨合約議定條款第六條「賣方
    保證其產品品質及包裝均能符合輸往國家政府之規定」，以及「外箱麥頭」標示
    之約定外，被上訴人除書面外對其口頭之催告，均不止一次告知已一再向國外公
    司請求延期之情事，倘國外公司不准延期，則系爭合約於八十八年一月三十一日
    交貨日期後，顯無履行利益可言，是故上訴人就被上訴人一再向外國公司延期交
    貨乃知之甚明，事實上被上訴人與日本有限會社之合約，本約定交貨日
    期為一九九九年二月初旬，因被上訴人一再遲延，藉被上訴人與日本公司之密切
    聯繫，日本公司同意延展交貨期限至上訴人所定交貨日期即八十八年四月十二日
    之後，即八十八年四月二十日，殊料屆期上訴人仍拒不交貨，故日本公司於一九
    九九年四月二十八日信函內即明白表示「敝公司對貴公司訂單號碼１６及１７兩
    只訂單，合約上明定交貨日期為一九九九年二月上旬之後，當貴公司要求工廠出
    貨之時，工廠卻將出貨日期延至一九九九年三月三十一日，當貴公司再度向工廠
    要求出貨時，工廠仍無法出貨並傳達再次延期之意，故出貨日期再度延宕至一九
    九九年四月二十日，然而至今仍處於無法順利出貨之狀態」等語（見起訴狀原證
    十一），顯見日本公司確有指定出貨日期，卻因上訴人之違約致被上訴人無法出
    貨，被上訴人喪失與日本公司協議之立場，故對日本公司所提出索賠之要求，惟
    有照單賠償，上訴人爭執被上訴人給付日本公司賠償金之合理與否，實難憑採。
三、證據：除引用原審立證方法外，補提：訂貨合約影本一份、零組件品名數量及價
    格表、及利潤價差表為証。
    理      由
一、本件被上訴人起訴主張：其於八十七年十月間接受日本有限會社訂購工
    藝品烏龜、螃蟹、貓頭鷹、青蛙、白公雞各三千隻、及鬱金香三千朵，乃於同年
    十一月十六日，提供零組件木質車只、磁鐵＋金屬帽子、及日文吊牌各一萬八千
    組，委託上訴人加工製成上開品名及數量之工藝成品，兩造並簽有訂貨合約，上
    訴人原應於八十八年一月三十一日交付上開工藝成品，惟於交貨期限屆至後並未
    交付，被上訴人因零組件已置於上訴人處，仍促請上訴人儘速交貨，上訴人於八
    十八年三月八日告知該加工物將分別於三月十四日、及三月三十一日完成，被上
    訴人乃提出確認書請上訴人簽認，詎上訴人未為簽認，又於八十八年三月十日再
    度表示終止合約，被上訴人不同意，並另訂交貨日期為同月三十一日，請上訴人
    應如期交貨，上訴人嗣於同月二十六日再傳真表示可分別於同月二十九日及四月
    十二完工出貨，惟上訴人於四月十二日兩造議定之交貨日前，以存證信函通知被
    上訴人於交貨日自行至上訴人處點收、取貨及付款，惟此違反交貨合約中第七條
    付款辦法，上訴人應將製成品送達貨櫃場以辦理結關手續，被上訴人始以結關後
    十日之支票付款之約定，被上訴人隨即以存證信函請上訴人將貨品送至被上訴人
    公司，於驗收後即視為結關並付款，但上訴人未為之，致被上訴人無法如期交貨
    予日本有限會社，而遭日本有限會社於同年月二十八日解除訂貨契約，
    並要求美金二萬三千一百一十八元八角之賠償，被上訴人已於同年六月二十六日
    賠償該社上開金額，乃以存證信函對上訴人解除系爭訂貨合約，並請求上訴人應
    回復原狀並賠償上開金額、及應將上開交付予上訴人加工使用之物品交還，以及
    應給付其所失之利益十五萬九千二百九十八元等語。
二、上訴人則以：依訂貨合約備註欄二之記載：貨製造完竣，包裝前通知本公司前往
    驗貨等語，本件為以特定物為標的之契約，依民法第三百十四條第一項第一款規
    定應以物之所在地即債務人所在地為清償地，上開貨物之清償期為八十八年四月
    十二日，上訴人依訂貨合約備註欄二之約定，於八十八年四月七日清償期屆至前
    ，即以存證信函通知被上訴人於同年四月十二日派員前往上訴人處所驗貨點收，
    惟被上訴人未依約派員前來驗貨，自難令上訴人負遲延給付之責，被上訴人解除
    系爭合約亦不生效力，其上開之損害賠償等請求，亦無依據等語，資為抗辯。
三、被上訴人主張兩造於八十七年十一月十六日簽立訂貨合約，由被上訴人委託上訴
    人加工製成工藝品烏龜、螃蟹、貓頭鷹、青蛙、白公雞各三千隻、及鬱金香三千
    朵，交貨日期原為八十八年一月三十一日，嗣因故一再更改交貨日期，直至同年
    四月十二日始確定等情，有被上訴人提出之日本有限會社訂貨單、系爭
    訂貨合約書、兩造傳真文件暨郵政存證信函等件為證，並為上訴人所不爭執，堪
    信被上訴人此部分主張為真實。惟被上訴人主張上訴人應於交貨日將製成品送達
    貨櫃場以辦理結關手續，惟上訴人卻未為之，致其因無法如期交貨予日本
    有限會社而遭解約，並受有上開損失、及所失利益一節，則為上訴人所爭執，
    並以上詞置辯，經查：
  (一)被上訴人主張兩造訂貨合約中原約定之交貨日期為八十八年一月三十一日，惟該
    交貨日期為上訴人劃掉，並將系爭合約寄回，嗣後又於八十八年三月八日以傳真
    通知加工物將分別於三月十四日及三月三十一日完成，於八十八年三月十日又片
    面向原告表示終止合約，經其於八十八年三月十六日以存證信函告知上訴人不得
    片面終止合約，並同意另訂交貨日期為同年月三十一日，上訴人則於同年月十六
    日，再傳真稱可分別於同月二十九日及四月十二完工出貨，其即於同年四月再以
    存證信函定同月十二日為交貨期限等情，有其提出之被上訴人傳真函及上訴人之
    郵政信函等件附於原卷可稽，並為上訴人所不否認。按被上訴人對上訴人所更改
    之交貨日期一再表示容忍接受，甚且不同意上訴人終止系爭合約，又於八十八年
    四月一日之郵政存証信函內表示同意上訴人於八十八年四月十二日交貨等情，足
    見；兩造約定之交貨日期已更改為八十八年四月十二日，並非八十八年一月三十
    一日，而上訴人於八十八年四月十二日亦以郵政存証信函通知被上訴人已完成加
    工品，被上訴人可派人前往驗貨等語，有該郵局存証信函可証，堪認上訴人於八
    十八年四月十二日完工並通知被上訴人前往驗貨，上訴人應無遲延給付之情事。
  (二)被上訴人又主張交貨條件中已載明ＦＯＢ、ＦＯＲ、基隆、高雄、台中，而以該
    交貨條件欄之記載即為交貨地點之約定，上訴人有將貨物送至交貨地點之義務一
    節，惟上訴人以兩造間並非買賣，而係委託加工法律關係，自無ＦＯＢ、或ＦＯ
    Ｒ之適用，又交貨地點併列基隆、台中、高雄，究應送往何處並不明確等語。經
    查：系爭訂貨合約交貨條件欄內固有ＦＯＢ、ＦＯＲ、基隆、高雄、台中之打字
    記載，惟所謂ＦＯＢ（ＦＲＥＥ  ＯＮ  ＢＯＡＲＤ）係指裝船免責，賣方承擔
    之風險包括所有費用及危險至到貨物在裝貨港確實通過船舷時為止，ＦＯＲ（Ｆ
    ＲＥＥ  ＯＮ  ＲＡＩＬ）則指賣方承擔之風險包括所有費用及危險至到貨物在
    確實裝至鐵路貨櫃時為止，又基隆、台中、高雄地點之記載，應指貨物應送至上
    開港口之義。姑不論兩造間合約係買賣、或兼具委託加工之混合契約，或兩造間
    確有上開約定，然依上開文字之記載，兩造究適用ＦＯＢ或ＦＯＲ方式運送，及
    交貨地點應為基隆或台中或高雄，因兩造並未就上開方式、地點為擇一圈定，則
    系爭貨品之交貨條件即有未明，尚難認兩造間就交貨條件部分已達成協議，交貨
    條件既有未明，被上訴人主張之交貨條件即為交貨地點之指定，即屬無據，上訴
    人亦辯以：上開交貨條件並非交貨地點之約定，且兩造於訂約時並未約定交貨地
    點等情，被上訴人亦無法提出實據以供本院調查，堪信上訴人此部分辯解，應可
    採信。按兩造既無交貨地點之約定，又依系爭訂貨合約備註欄第二項約定：貨製
    造完竣，包裝前通知本公司前往驗貨等語，依此約定之文義，驗貨地點應在上訴
    人處，應無疑義，而上訴人於八十八年四月七日亦以郵政存証信函通知被上訴人
    前來驗貨等語，有該郵政存証信函附於原卷可稽，被上訴人並不爭執上訴人有上
    開通知驗貨情事，惟主張上訴人要求驗貨時即需交款，與系爭合約議定條款第七
    條約定不符，故其未前往驗貨等語，惟上訴人否認於驗貨時即須交付款項一節，
    經查上訴人於八十八年四月七日以郵政存証信函通知被上訴人驗貨之內容，係稱
    被上訴人委託加工之物品計於八十八年四月十二日可全部完成，請被上訴人到時
    派人前來驗貨點收，並於點收完畢後，依據訂貨合約第七條開具結關後十天期之
    支票一併結清，若無法派人前來，則請將貨款開具支票利用郵件寄下，盼能在四
    月十二日收到以便安排出貨等語，並未如被上訴人所主張之驗貨後即須交款之情
    事。按驗貨地點依上開約定既為上訴人於貨品製造完竣，包裝前通知本公司（指
    被上訴人）前往驗貨等情，則被上訴人縱於同月十二日亦以台北民生郵局存證信
    函通知上訴人於同月十三日將貨送至被上訴人處所，並於本院審理中一再主張上
    訴人應將貨品送至其公司驗貨云云，惟既與系爭訂貨合約驗貨約定不符，上訴人
    即不負此義務，被上訴人此部分主張，亦屬無據。兩造既有在上訴人處驗貨之約
    定，上訴人於通知被上訴人前往驗貨，被上訴人卻未為之，則上訴人即無從出貨
    ，此遲延給付即非可歸責於上訴人之事由，既非可歸責於上訴人，被上訴人即無
    由於同年六月九日解除系爭合約，並進而請求上訴人應賠償其因無法如期交貨予
    日本有限會社所為之賠償金美金二萬三千一百一十八元八角、及其所失
    利益十五萬九千二百九十八元，因之；被上訴人此部分之請求，核屬無據，不應
    准許。
  (三)被上訴人主張木質車只、磁鐵＋金屬帽子、及日文吊牌各一萬八千組，係其分別
    向大慶工藝社、興隆磁鐵有限公司、及元合實業有限公司購買後，提供予上訴人
    加工製成如上之貨品，上訴人於加工完畢後應依約返還等情，則為上訴人所不爭
    執，查上訴人既已完成系爭貨品，自應返還上開物品予被上訴人，被上訴人此部
    分主張，核屬有據，自應予准許。
四、綜上所述，被上訴人依解除契約法律關係請求上訴人應賠償其上開所受之損失及
    所失之利益部分，為無理由，應予駁回；至請求應返還其交付予上訴人委託加工
    之用品木質車只、磁鐵＋金屬帽子、及日文吊牌各一萬八千組部分，為有理由，
    應予准許。原審以被上訴人請求交還上開物品部分予以准許，核與法相符，上訴
    意旨求予廢棄改判，為無理由，此部分上訴應予駁回，惟就被上訴人請求上開所
    受損失及所失利益部分，為上訴人敗訴之判決，容有未洽，上訴意旨指摘原判決
    不當，求予發棄改判，就該部分為有理由，自應由本院廢棄改判，如主文第二項
    所示，又原判決漏附主文第二項所示之附表，爰於本判決第三項補列之。
五、本案事實已臻明確，兩造其餘攻擊防禦方法，不足以影響本判決結果，爰不一一
    論述，併此敘明。
據上論結：本件上訴為一部有理由，一部無理由，依民事訴訟法第四百五十條、第四
百四十九條第一項、第七十九條但書判決如主文。
中      華      民      國    八十九    年      十      月    十一      日
~B1民事第四庭審判長法  官  黃斐君
~B2                法  官  陳蘇宗
~B3                法  官  張浴美
右為正本係照原本作成。
不得上訴。
~B                書記官  郭振祥
中      華      民      國    八十九    年      十      月    十二      日
                                                                        Ｈ


司法院資訊處製作；財團法人民間司法改革基金會備份。
